臺灣士林地方法院民事簡易判決
                                  111年度士簡字第152號
原      告  大景山莊管理委員會

法定代理人  林玥岑
被      告  楊健一


訴訟代理人  胡雯婷

上列當事人間請求給付管理費事件，於中華民國111年1月26日言
詞辯論終結，本院判決如下︰
    主  文
原告之訴駁回。 
訴訟費用新臺幣參仟肆佰貳拾元由原告負擔。
    事實及理由
一、原告主張：被告為原告所管理大景山莊公寓大廈之區分所有
    權人，其區分所有權建物門牌號碼為新北市○○區○○○00巷000
    ○0號（下稱系爭建物），系爭建物每月每坪應繳管理費為新
    臺幣（下同）115元，詎被告自民國108年1月1日起至110年9
    月31日止，累計積欠33期管理費共316,140元（計算式：83.
    3×115×33＝316,140）迄未清償，屢經催討，未予置理。為此
    ，爰依公寓大廈管理條例第21條及社區規約之規定，提起本
    件訴訟等語，並聲明：被告應給付原告316,140元，及自支
    付命令送達翌日起至清償日止，按年息百分之5計算之利息
    。
二、被告則以：被告所有之系爭建物係獨棟房屋，係於107年12
    月3日取得新北市政府核發之使用執照，並於109年1月31日
    取得建物所有權狀，系爭建物乃興建於原告103年6月17日報
    備成立後，目前並未加入該社區管委會，自無繳納該社區管
    理費之義務等語，資為抗辯。並聲明：原告之訴駁回。
三、得心證之理由：
  ㈠本件原告主張被告為原告所管理大景山莊公寓大廈之區分所
    有權人，尚積欠管理費316,140元未清償之事實，雖據其提
    出相符之公寓大廈管理組織報備證明、新北市淡水區公所函
    、社區規約、存證信函、催繳函文、掛號郵件執據、建物登
    記第二類謄本等件為證，然此為被告以前詞置辯，並提出系
    爭建物之新北市政府工務局使用執照暨附表、公寓大廈管理
    組織查詢列表（103年度）等為證。經查，原告所管理之大
    景山莊公寓大廈係於103年6月17日經新北市淡水區公所同意
    備查後成立，此有新北市政府工務局110年12月28日函文及
    隨函所檢附原告即大景山莊社區管理委員會成立報備資料等
    在卷可查（見本院卷第20至140頁）。然被告所有之系爭建
    物依其使用執照則係於107年12月3日領照，建造類別為新建
    ，系爭建物既係於原告成立後逾4年後始新建完成，而非拆
    除改建，就成立、興建之時間先後順序而言，已難認系爭建
    物屬於原告社區管理範圍，是原告主張被告為其社區區分所
    有權人乙節，尚屬無據。
  ㈡雖按多數各自獨立使用之建築物、公寓大廈，其共同設施之
    使用與管理具有整體不可分性之集居地區者，其管理及組織
    準用本條例之規定，公寓大廈管理條例第53條定有明文。經
    查，被告所有之系爭建物領有新北市政府工務局107年淡使
    字第00450號使用執照，依使用執照建造類別為新建，層棟
    戶數為地上3層地下2層1幢1棟2戶，應屬獨立一宗基地之新
    建建築物，且原告於本院審理時已自承並無相關證據資料足
    以證明原告所管理大景山莊社區與系爭建物間具有共同設施
    之使用與管理具有整體不可分性之情形存在，當無公寓大廈
    管理條例第53條之適用，故原告主張被告積欠管理費316,14
    0元未清償，即無依據。
四、綜上所述，原告現主張被告為其所管理大景山莊公寓大廈之
    區分所有權人一節，未能舉證以實其說，原告社區規約效力
    即不及於被告，則原告請求被告給付管理費，尚屬無據。從
    而，原告依公寓大廈管理條例第21條及社區規約之規定，請
    求被告應給付原告316,140元，及自支付命令送達翌日起至
    清償日止，按年息百分之5計算之利息，為無理由，應予駁
    回。
五、本件係依民事訴訟法第427條第1項適用簡易程序所為原告敗
    訴之判決，應依職權確定訴訟費用額為3,420元（第一審裁
    判費），應由原告負擔。
中　　華　　民　　國　　111 　年　　2 　　月　　16　　日
                  士林簡易庭法  官  莊明達
上列正本係照原本作成。
如不服本判決，應於判決送達後20日內，向本院提出上訴狀並應
記載上訴理由，如於本判決宣示後送達前提起上訴者，應於判決
送達後20日內補提上訴理由書（須附繕本）。
中　　華　　民　　國　  111 　年　   2　  月　　16    日
                            書記官  王淳平